【裁判字號】    99,訴,188
【裁判日期】    990430
【裁判案由】    毒品危害防制條例
【裁判全文】
臺灣基隆地方法院刑事判決               99年度訴字第188號
公  訴  人  臺灣基隆地方法院檢察署檢察官
被      告  甲○○
上列被告因毒品危害防制條例案件，經檢察官提起公訴（99年度
毒偵字第57號），被告就被訴事實為有罪之陳述，本院合議庭裁
定由受命法官獨任進行簡式審判程序審理，判決如下：
    主  文
甲○○施用第一級毒品，累犯，處有期徒刑捌月，扣案之海洛因
壹包（淨重零點零參陸公克）併同難以析離之包裝袋壹只沒收銷
燬；又施用第二級毒品，累犯，處有期徒刑肆月。應執行有期徒
刑拾月，扣案之海洛因壹包（淨重零點零參陸公克）併同難以析
離之包裝袋壹只沒收銷燬。
    事  實
一、甲○○前因施用毒品案件，經觀察、勒戒後，認無繼續施用
    毒品之傾向，於民國90年4月26日釋放出所，並由臺灣基隆
    地方法院檢察署檢察官以90年度毒偵字第590號為不起訴處
    分確定。復因施用毒品案件，經本院以94年度訴字第887號
    判決判處應執行有期徒刑9月確定，並於95年9月30日縮刑期
    滿執行完畢。詎其猶不知悔改戒除毒癮，復於99年1月5日晚
    上某時，在其基隆市○○區○○路54號住處內，以將海洛因
    摻入香煙內點燃吸食之方式，施用第一級毒品海洛因1次。
    另於99年1月4日晚上某時，在上開住處隔壁附近之騎樓下，
    以玻璃球燒烤方式，施用第二級毒品甲基安非他命1次。嗣
    於99年1月6日下午2時30分許，在基隆市○○區○○街及福
    三街口為警查獲，並扣得第一級毒品海洛因1包（淨重0.036
    公克），而查悉上情。
二、案經基隆市警察局第二分局報告臺灣基隆地方法院檢察署檢
    察官偵查起訴。
    理  由
壹、程序事項
    本件被告甲○○所犯者非為死刑、無期徒刑、最輕本刑為3
    年以上有期徒刑之罪或高等法院管轄第一審案件，其於準備
    程序進行中，先就被訴事實為有罪之陳述，經告知其簡式審
    判程序之旨，並聽取公訴人、被告之意見後，本院業已依刑
    事訴訟法第273條之1第1項之規定，裁定由受命法官獨任以
    簡式審判程序進行本案之審理。是依刑事訴訟法第273條之2
    之規定，本件之證據調查，即不受同法第159條第1項、第
    161 條之2、第161條之3、第163條之1及第164條至第170條
    規定之限制。
貳、實體事項
一、上揭事實，業據被告於本院準備程序及審理時坦承在卷，且
    其為警查獲後於99年1月6日15時30分許所採集之尿液經送驗
    結果，呈安非他命、甲基安非他命、嗎啡、可待因之陽性反
    應，此有99年2月5日台灣尖端先進科技醫藥股份有限公司出
    具之濫用藥物檢驗報告1紙附卷可稽，並有扣案之海洛因1包
    （淨重0.036公克）足資佐證，足見被告自白與事實相符，
    其因施用毒品案件，經裁定觀察勒戒，於90年4月26日釋放
    出所，94年間再犯施用毒品案件，亦有臺灣高等法院被告前
    案紀錄表附卷足佐。綜上，本案事證明確，被告於施用毒品
    後5年以內，再犯施用第一級、第二級毒品之犯行，堪可認
    定，應依法論科。
二、論罪科刑：
(一)、查海洛因、安非他命分係毒品危害防制條例第2條第2項第1
    款、第2款所定之第一級、第二級毒品，被告於施用毒品後
    5年以內，再犯本件施用第一級毒品海洛因、第二級毒品安
    非他命之行為，係犯毒品危害防制條例第10條第1項、第2項
    之施用第一級、第二級毒品罪。被告持有第一級毒品海洛因
    及第二級毒品安非他命之低度行為，應為施用第一級、第二
    級毒品之高度行為所吸收，不另論罪。其所犯上開2罪，犯
    意各別，行為不同，應予分論併罰。又其前曾受如事實欄所
    示之有期徒刑執行完畢，此有臺灣高等法院被告前案紀錄表
    在卷可按，其於有期徒刑執行完畢後之5年內，故意再犯本
    件有期徒刑以上之罪，為累犯，其所犯上開2罪，均應依刑
    法第47條第1項加重其刑。爰審酌被告犯罪之動機、曾有
    施用毒品之前科仍不知戒除，惟犯罪後坦承犯行，且所犯之
    施用毒品犯行乃戕害自己身心健康，並未危及他人等一切情
    狀，分別量處如主文所示之刑，併定其應執行之刑。
(二)、本案扣案之白色粉末1袋（淨重0.036公克），經鑑定後，含
    有第一級毒品海洛因之成分，此有基隆市警察局第二分局查
    獲涉嫌毒品危害防制條例毒品初步鑑驗報告單1紙（見99年
    度毒偵字第57號卷第20頁）、99年2月3日航藥鑑字第099053
    5號交通部民用航空局航空醫務中心毒品鑑定書（見同上偵
    卷第47頁）在卷可稽，爰依毒品危害防制條例第18條第1項
    宣告沒收銷燬之。
三、據上論斷，應依刑事訴訟法第273條之1、第299條第1項前段
    ，毒品危害防制條例第23條第2項、第10條第1項、第2項、
    第18條第1項，刑法第11條前段、第47條第1項、第51條第5
    款，判決如主文。
本案經檢察官乙○○到庭執行職務。
中    華    民    國    99    年    4    月    30    日
                  刑事第二庭法  官  陳伯厚
以上正本證明與原本無異。
如不服本判決應於收受送達後10日內向本院提出上訴書狀，並應
敘述具體理由；其未敘述上訴理由者，應於上訴期間屆滿後20日
內向本院補提理由書(均須按他造當事人之人數附繕本)「切勿逕
送上級法院」。
中    華    民    國    99    年    5     月    1     日
                            書記官   王惠萍
附錄論罪法條：
毒品危害防制條例第10條
施用第一級毒品者，處 6 月以上 5 年以下有期徒刑。
施用第二級毒品者，處 3 年以下有期徒刑。

司法院資訊處製作；財團法人民間司法改革基金會備份。
